【裁判字號】    98,訴,620
【裁判日期】    980706
【裁判案由】    毒品危害防制條例
【裁判全文】
台灣基隆地方法院刑事判決               98年度訴字第620號
公  訴  人  台灣基隆地方法院檢察署檢察官
被      告  丙○○
                    國民
指定辯護人  甲○○  本院公設辯護人
上列被告因毒品危害防制條例案件，經檢察官提起公訴（97年度
偵字第5153號），本院判決如下：
    主  文
丙○○共同運輸第二級毒品，處有期徒刑柒年；免其刑全部之執
行。
    事  實
壹、犯罪事實
一、犯罪經過
    丙○○明知安非他命係修正前毒品危害防制條例第2 條第2
    項第2 款公告而列管之第二級毒品，不得製造、運輸、販賣
    、轉讓、施用或持有，竟於民國89年10月間某日，在大陸地
    區廣東省珠海市某地，受不詳身分之成年男子之邀請，同意
    代為運輸第二級毒品安非他命至日本，約定事成後可獲得一
    萬元港幣之報酬。謀議既定，丙○○即與該男子基於犯意之
    聯絡，於89年10月25日上午6 、7 時許，與身分不詳而名為
    「何淑雲」之成年女子，由珠海經由澳門至香港，分別穿著
    事前由該男子為兩人量腳定做之運動鞋，並將第二級毒品安
    非他命共993.3 公克，分裝成4 小包透明塑膠袋，而分散隱
    藏於該運動鞋之底層內。其中，丙○○左、右腳運動鞋底層
    內藏有上開毒品各一小包共494. 48 公克，自香港國際機場
    搭乘全日空航空公司第910 班機，於同日晚間8 時17分許，
    抵達日本千葉縣成田市之新東京國際機場。
二、查獲經過
    丙○○與「何淑雲」於89年10月25日晚間8 時55分許，在日
    本新東京國際機場第二航廈入關檢查時，為日本東京海關成
    田海關分署人員發覺而查獲，並經扣得上揭第二級毒品。
三、判決並執行經過
    丙○○旋遭日本司法機關予以羈押而偵查及審判，經日本千
    葉地方法院平成13年8 月3 日之平成12年第2133號刑事判決
    判處有期徒刑8 年併科罰金日幣200 萬元，再經東京高等法
    院平成13年12月18日之平成13年第1974號刑事判決駁回上訴
    而確定，並在日本新潟監獄服刑7 年1 月，至96（平成19）
    年11月29日才經假釋出獄，於96年12月13日下午2 時45分許
    ，搭乘日空航空公司EL-109班機遣返台灣地區，並主動向內
    政部警政署航空警察局說明上情。
貳、起訴經過
    案經內政部警政署航空警察局移送台灣桃園地方法院檢察署
    檢察官送交台灣高等法院檢察署令轉台灣基隆地方法院檢察
    署檢察官偵查後起訴。
    理  由
壹、程序事項
一、管轄問題
    被告所犯係毒品危害防制條例第4 條第2 項之運輸第二級毒
    品罪，依我國刑法第5 條第8 款之規定，採取保護主義及世
    界主義之立法，在國外犯罪，仍有本法之適用，先予指明。
二、證據能力
    按被告以外之人於審判外之言詞或書面陳述，除法律有規定
    者外，不得作為證據，刑事訴訟法第159條第1項定有明文；
    復按被告以外之人於審判外之陳述，雖不符前4條之規定，
    而經當事人於審判程式同意作為證據，法院審酌該言詞陳述
    或書面陳述作成時之情況，認為適當者，亦得為證據；當事
    人、代理人或辯護人於法院調查證據時，知有第159條第1項
    不得為證據之情形，而未於言詞辯論終結前聲明異議者，視
    為有前項之同意；同法第159 條之5 規定甚明。經查：本件
    所據以認定被告犯罪事實之證據，其中屬傳聞證據部分，因
    被告及公訴人於本院言詞辯論終結前，均未對於證據能力聲
    明異議，依刑事訴訟法第159 條之5 規定，視為同意上開證
    據具備證據能力，本院認無違法或不當之情況，是以該傳聞
    證據均具備證據能力。
貳、事實認定
    上揭事實業據被告丙○○坦承不諱，復有內政部警政署航空
    警察局洽請台北駐日經濟文化代表處協助提供丙○○於日本
    判決文書，經該代表處於97年2 月27日日證字第1505號函回
    覆並提供之上揭日本千葉地方法院判決書、東京高等法院判
    決書、控訴宗旨書共11頁、假釋約定書、假釋許可書、認定
    通知書、日本判決中文翻譯及被告入出境紀錄各一份在卷可
    稽，足見被告之自白與事實相符，可以採信，其犯行應堪認
    定。
、法律適用
一、所犯罪名
    核被告所為，係違反修正前毒品危害防制條例第4 條第2項
    之運輸第二級毒品罪。
二、吸收關係
    被告因運輸第二級毒品而持有第二級毒品之低度行為，應為
    運輸第二級毒品之高度行為所吸收，不另論罪。
三、共同正犯
    被告與「何淑雲」及該不詳身分之成年男子之間，均有犯意
    之聯絡及行為之分擔，皆為共同正犯。
四、間接正犯
    被告利用不知情之日本全日空航空第910 班機之駕駛員運輸
    本件毒品，為間接正犯。
五、新舊法比較
    被告行為後，刑法於94年1 月7 日修正通過，於同年2 月2
    日公布，並於95年7 月1 日施行。按行為後法律有變更者，
    適用行為時之法律，但行為後之法律有利於行為人者，適用
    最有利於行為人之法律，修正後之刑法第2 條第1 項定有明
    文。此條規定乃與刑法第1 條罪刑法定原則契合，而貫徹法
    律禁止溯及既往原則，係規範行為後法律變更所生新舊法律
    比較適用之準據法，是刑法第2 條本身雖經修正，但刑法第
    2 條既屬適用法律之準據法，本身尚無比較新舊法之問題，
    應一律適用裁判時之現行刑法第2 條規定以決定適用之刑罰
    法律。又本次刑法修正之比較新舊法，應就罪刑有關之共犯
    、未遂犯、想像競合犯、牽連犯、連續犯、結合犯，以及累
    犯加重、自首減輕暨其他法定加減原因（如身分加減）與加
    減例等一切情形，綜其全部罪刑之結果而為比較（最高法院
    95年度第8 次刑庭會議決議可資參照）。茲就本件被告犯行
    適用刑法新舊法比較之情形分述如下：
１、毒品危害防制條例部分：被告行為後，毒品危害防制條例於
    92年7 月9 日經總統令公布修正全文，並於93年1 月9 日施
    行，修正後之毒品危害防制條例第4 條增訂製造、運輸、販
    賣第四級毒品者之刑事處罰，原第4 項、第5 項則順延移列
    第5 項、第6 項，雖關於運輸第二級毒品之刑罰規定，有關
    條次、犯罪構成要件及法定刑度均無變更，然該條例第4 條
    第2 項之運輸第二級毒品之罪，其法定本刑中關於罰金刑最
    低額部分，修正後之刑法第33條第5 款既已將罰金刑之最低
    額由銀元1 元即新台幣3 元，提高為新台幣1000元，比較新
    、舊法結果，自以被告行為時即修正前之刑法第33條第5 款
    規定較有利於被告，自應適用修正前之刑法第33條第5 款規
    定論科。其次，毒品危害防制條例第4 條第2 項再於98年5
    月20日修正公佈規定為：「製造、運輸、販賣第二級毒品者
    ，處無期徒刑或7 年以上有期徒刑，得併科新台幣1 千萬元
    以下罰金。」惟因同條例第36條之規定，係自公布後6 個月
    施行，則本院在判決本案時，尚無須進行本條例本次修正之
    新舊法比較，併予指明。
２、刑法第11條原規定「本法總則於其他法令有刑罰之規定者，
    亦適用之。但其他法令有特別規定者，不在此限。」經修正
    為「本法總則於其他法律有刑罰或保安處分之規定者，亦適
    用之。但其他法律有特別規定者，不在此限。」亦即為使法
    規範明確，將「法令」修正為「法律」以符合法律保留及罪
    刑法定原則，復就解釋上認為「有刑罰之規定」包含保安處
    分部分亦予以明文化，是此一修正並未涉及實體國家刑罰權
    之有無暨其範圍之更迭，非屬與罪、刑有關，且須與之整體
    依修正後刑法第2 條第1 項之規定，為新、舊法比較，以同
    其適用之「法律變更」，惟本條修正之目的既為符法律保留
    、罪刑法定原則暨規範明確性之要求，當以修正後之規定較
    能契合刑罰之本質兼更具規範之實質妥當性暨進步性。因之
    ，基於「法與時轉則治」之理念，此部分自應適用修正後規
    定。
３、被告行為後關於共同正犯之規定，刑法第28條原規定：「二
    人以上共同『實施』犯罪之行為者，皆為共同正犯。」新修
    正之刑法第28法修正為：「二人以上共同『實行』犯罪之行
    為者，皆為共同正犯。」將舊法之「實施」修正為「實行」
    。原「實施」之概念，包含陰謀、預備、著手及實行等階段
    之行為，修正後僅共同實行犯罪行為始成立共同正犯。是以
    新法共同正犯之範圍已有限縮，排除陰謀犯、預備犯之共同
    正犯。新舊法就共同正犯之範圍既因此而有變動，自屬犯罪
    後法律有變更，而非僅屬純文字修正，應有新舊法比較適用
    之問題（最高法院96年度台上字第934 、1323號判決參照）
    ；然本件被告共同運輸第二級毒品，係實行犯罪之行為，不
    論於修正前或修正後，均構成刑法第28條共同正犯之規定，
    新法並非較有利於被告。
４、至於新修正刑法第57條關於科刑時應審酌之事項，其中修正
    後刑法第57條第7 款「犯罪行為人與被害人之關係」，係將
    修正前同法第8 款「犯人與被害人『平日』之關係」之「平
    日」一語刪除，擴大犯罪行為人與被害人在犯罪行為上之關
    係，亦屬科刑時應予考慮之標準。修正後同法第8 款並增列
    「犯罪行為人違反義務之程度」，此均屬法院就刑之裁量審
    認標準之明文化，非屬法律之變更，自無新修正之刑法第2
    條第1 項規定之適用（最高法院95年5 月23日第8 次刑庭會
    議決議亦同此意旨）。
５、綜上，本院經綜合比較上開毒品危害防制條例運輸第二級毒
    品有關法定罰金刑最低額、共同正犯等相關規定之結果，就
    被告之前開犯行，係以被告行為時之規定較有利於被告，應
    依刑法第2 條第1 項前段之規定，而適用修正前毒品危害防
    制條例第4 條第2 項運輸第二級毒品罪及刑法關於法定罰金
    最低額之規定。
六、減刑條例
１、法律規定
    按犯罪在中華民國96年4 月24日以前者，除本條例另有規定
    外，依下列規定減刑：一、死刑減為無期徒刑；二、無期徒
    刑減為有期徒刑20年；三、有期徒刑、拘役或罰金，減其刑
    期或金額二分之一，96年7 月16日新施行之中華民國96年罪
    犯減刑條例第2 條第1 項定有明文。又下列各罪，經宣告死
    刑、無期徒刑或逾有期徒刑1 年6 月之刑者，不予減刑：七
    、毒品危害防制條例第4 條至第6 條、第7 條第1 項、第2
    項、第8 條第1 項、第2 項、第12條、第15條、中華民國92
    年7 月9 日修正公布前之毒品危害防制條例第4 條至第6條
    、第7 條第1 項、第8 項、第8 條第1 項、第2 項、第12條
    、第15條、中華民國87年5 月20日修正公布前之肅清煙毒條
    例第5 條至第8 條之罪，上開條例第3 條第1 從項第7 款亦
    定有明文。
２、本案情形
    經查：被告之行為時間為89年10月25日，係在96年4 月24日
    之基準日前，但其所犯經宣告為逾有期徒刑1 年6 月之刑，
    且為中華民國92年7 月9 日修正公布前之毒品危害防制條例
    第4 條第2 項之罪，屬於中華民國96年罪犯減刑條例第3條
    第1 項第7 款所列不得減刑之罪名，自不得依該條例之規定
    予以減刑。
肆、違憲審查
一、憲法原則
１、人性尊嚴原則
    其次，德國基本法第一條第一項規定：「人性尊嚴不可侵犯
    。尊重及保護人性尊嚴，乃所有國家權力機構之義務。」依
    據國民主權原理，國民是國家主人，其人性尊嚴不可侵犯。
    尊重及保護其人性尊嚴，實係行政、立法、司法機關之義務
    。就刑事立法而言，若無法益侵害或法益危險之行為而予以
    犯罪化，或較輕責任之行為而賦予重刑罰之處罰，即是違背
    人性尊嚴原則，而為違憲之立法。
２、比例原則
    按一般認為比例原則之內涵，係適當性原則、必要性原則及
    比例性原則三項。事實上，比例原則可分為二層次，其一須
    「適當」，其次須「相當」。就刑法而言，所謂適當，是指
    其犯罪化而處以刑罰為適當。所謂相當即不過量，所謂不過
    量乃指侵害最小，是指犯罪化後所賦予之刑罰種類為相當，
    為不過量，為侵害最小。因此，若要簡而言之，比例原則之
    必要性原則及比例性原則，可以合而為一，姑且名之曰相當
    性原則。若其犯罪化而犯以刑罰之立法並不適當，即是不合
    適當性原則，進而違背比例原則。若其犯罪化之立法適當，
    而其刑罰種類之賦予並不相當，即是不合相當性原則，進而
    無論其為過重或過輕，皆是違背比例原則之立法。
３、法益原則
    據比例原則中之適當性原則之要求，國家刑罰權之行使，應
    限於必要之干預；能以其他手段而達成目的時，則應放棄刑
    罰。此謂之刑罰之「最後手段性」，亦即刑罰謙抑原則之表
    現。欲知其犯罪化之立法是否合乎適當性原則適當，必須求
    諸於法益原則。因此，比例原則中之「適當性原則」，可以
    導出刑事立法上之「法益原則」。申言之，刑事立法上之「
    法益原則」要求任何行為要加以犯罪化，必因其法益受到侵
    害或危險。蓋刑事立法之核心，在於其所保護之法益。刑法
    之任務，在於法益之保護。無法益保護，無刑法可言；亦即
    無法益受到侵害或危險，則無施以刑罰之必要。行為如未造
    成「法益侵害」或「法益危險」，則無將之犯罪化之必要。
    在法益侵害，為「實害犯」；在法益危險，為「危險犯」。
    再者，法益本身依其價值評價之強度，而呈現法益位階。生
    命、身體、自由、名譽、財產五者，按其順序，而高低位階
    化。生命法益最高，其次身體法益，其次自由法益，其次名
    譽法益，而財產法益最低。此五種傳統法益，稱之為「個人
    法益」。在個人法益以外之法益，即「超個人法益」或「一
    般法益」、「團體法益」、「整體法益」，亦必須其與個人
    法益具有關連性者，始得為刑法所保護之一般法益。所謂危
    險犯，亦即行為人之行為造成法益危險，尚未至法益侵害，
    亦立法予以犯罪化。以最高位階之生命法益言之，刑法之有
    預備殺人罪、預備放火罪、預備強盜罪、預備擄人勒贖罪，
    均因其行為已造成生命法益之危險；否則，各該罪即無設預
    備犯之必要。如係單純身體、自由、名譽、財產之法益危險
    行為，則未曾設預備犯而加以犯罪化。
４、罪刑相當原則
    在犯罪化之立法之後，其刑罰種類之賦予是否合乎行為之罪
    責，亦即是否罪刑相當，乃刑罰相當性之問題。申言之，欲
    知其犯罪化之立法是否合乎適當性原則適當，必須求於罪刑
    相當原則。因此，比例原則中之「適當性原則」，可以導出
    刑事立法上之「罪刑相當原則」。如前所述，就刑法而言，
    所謂相當即不過量，所謂不過量乃指侵害最小，是指犯罪化
    後所賦予之刑罰種類為相當，為不過量，為侵害最小。因此
    ，法定刑之刑罰種類及自由刑之刑度輕重，必須與其行為責
    任之輕重相當，亦即在具有相當性時，始得為該種刑罰之賦
    予或該級刑度之訂定。如此，其刑罰之賦予始為合乎「罪責
    原則」，使其罪責與刑罰得以相適應而具有相當性，亦即立
    法上之「罪刑相當原則」。若其犯罪化之立法適當，而其刑
    罰種類之賦予並不相當，即是違背「罪刑相當原則」，自然
    不合相當性原則，進而無論其為過重或過輕，皆是違背比例
    原則之立法。
二、運輸第二級毒品罪
１、罪之審查
    製造、運輸、販賣或轉讓毒品之行為，不過對「身體」法益
    具有危險，對高位階之生命法益尚無直接危險，何以仍須加
    以犯罪化？蓋施用毒品者，其身體往往產生強烈耐藥性、依
    賴性和禁斷症狀，進而對疼痛感覺遲緩、呼吸被抑制、瞳孔
    收縮等；如持續濫用至中毒，或因呼吸衰竭，或因血壓降低
    而至休克死亡。其危及者係不特定多數人，並非少數人，亦
    即少量毒品即有大量危險，以是之故，立法將之犯罪化。惟
    依法益原則觀之，將製造、運輸、販賣或轉讓毒品行為犯罪
    化，係「危險犯」之立法，並非實害犯之立法，有防患於未
    然之意，其犯罪化之立法雖亦有據。
２、刑之審查
    然則，製造、運輸之後，必以販賣或轉讓為最後目的，而販
    賣或轉讓毒品乃必須買受者自願配合，亦即需要相對人協力
    始得完成之行為。因此，即便應予重罰，充其量只能依罪刑
    相當原則而比例加重，處以自由刑即為已足，不應有剝奪其
    生命法益之相對死刑以及使之永久隔離社會之無期徒刑！觀
    之24年施行之刑法，其第257 條第2 項之販賣或運輸海洛因
    罪之刑罰，不過三年以上十年以下有期徒刑而已；乃44年施
    行之肅清煙毒條例，其第5 條第1 項製造、運輸、販賣毒品
    罪之刑罰，竟為唯一死刑；遲至81年修法時，始改為死刑或
    無期徒刑。至87年公布施行之毒品危害防制條例第4 條第2
    項運輸第2 級毒品罪，處無期徒刑或七年以上有期徒刑。前
    開運輸第二級毒品罪處無期徒刑或七年以上有期徒刑所欲保
    護者，竟是身體法益，並非生命法益；其所欲防止者，竟是
    法益危險行為，並非法益實害行為。相形之下，可知以死刑
    或無期徒刑而處罰製造、運輸或販賣毒品之行為，不合法益
    原則甚明。惟本件既然僅係運輸第二級毒品之罪，除處無期
    徒刑以外，仍可處七年以上有期徒刑之自由刑，並非如製造
    、運輸、販賣第一級毒品罪為處死刑或無期徒刑之罪，本院
    對此不再深論。至於本案所涉之運輸第二級毒品罪，其法定
    刑為無期徒刑或七年以上有期徒刑，其無期徒刑部分，雖有
    違背立法上罪刑相當原則，然規定或可處七年以上有期徒刑
    ，此部份尚不違背立法上之罪刑相當原則，惟其最高刑度為
    無期徒刑，並非止於一定期間之自由刑，恐有違人性尊嚴原
    則，然該條之處罰既有或可處自由刑之規定，尚有合憲之立
    法選擇，本院自應尊重其立法。
伍、刑罰裁量
一、罪刑相當原則
１、自刑罰理論觀之
    就刑罰之報應理論言之，刑罰係以其具有痛苦性之本質，來
    均衡具有不法本質之犯罪，藉以衡平行為人之罪責，使行為
    人得因責任抵償而贖罪，而社會正義得以實現義，是故強調
    「刑罰之輕重應與罪責之輕重成比例」，是為司法上之罪刑
    相當原則。其報應之內容即為自由之剝奪，亦即有期徒刑之
    相加，而監獄即為執行報應之場所。再就特別預防理論言之
    ，受刑人之犯罪係社會化過程之障礙，應使其在監執行，以
    接受再教育而求其再社會化。復就一般預防理論觀之，以對
    受刑人之施以刑罰，作為威嚇他人之手段，不過刑罰之附帶
    作用，並非其主要目的。關於刑罰之目的，通常採取綜合理
    論，各國皆然；既有報應罪責，又有預防再犯，並有嚇阻他
    人犯罪之功能；惟報應理論所強調之「刑罰之輕重應與罪責
    之輕重成比例」，仍為刑罰裁量之基本原則；在死刑及真正
    無期徒刑，惟有在侵害生命法益之犯罪，單純依報應理論，
    其罪責已夠深重，不期待其再社會化時，始得於審判上宣告
    之；在死刑，更必須於「求其生而不得」時，始得為之；被
    告縱然侵害他人之生命法益，如求其生而可得時，亦不得宣
    告死刑，蓋死刑既稱之為極刑，如非極度之罪責，自不必處
    以極度之死刑。目前，我國係採取無期徒刑得適用假釋之制
    度，執行十五年後，即有假釋之機會，本質上類似長期徒刑
    ，並非真正無期徒刑。若被告接受自由刑之執行，以進行責
    任抵償，而在執行時能因己身之悛悔加之監獄之教化，仍有
    再社會化之可能，並無永久隔離於社會之必要，即不適合量
    處無期徒刑。
２、自憲法原則觀之
    依據前述人性尊嚴原則，「人性尊嚴不可侵犯。尊重及保護
    人性尊嚴，乃所有國家權力機構之義務。」在被告之行為責
    任確定後，其刑罰種類之賦予或自由刑之量定，均應相當而
    不可過量，否則即是違背比例原則中之相當性原則，自然不
    合司法上之「罪刑相當原則」。因此，刑事司法上之「罪刑
    相當原則」要求法官在量刑時，應依法益之位階，重所當重
    ，輕所當輕，必使罪得其刑而刑當其罪；不得重罪而輕判，
    或輕罪而重判；期使責任與刑罰得以相適應，而具有相當性
    。地藏十輪經（第三卷）云：「若犯重罪，應重治罰；若犯
    中罪，應中治罰；若犯輕罪，應輕治罰；令其慚愧，懺悔所
    犯。」其此之謂生行為後法律也！
二、裁量理由
１、主刑裁量
    為此，本院：１、審酌被告之品行、生活狀況、智識程度、
    犯罪之動機、目的、犯罪所生之危害、犯後之態度等一切情
    狀之後，２、再斟酌拘役並無教化功能，乃不具實益之刑罰
    種類，立法上以廢除為宜，以資符合自由刑單一化之要求；
    六月以下之短期自由刑，既難有教化作用，又易使受刑人感
    染惡習，除非被告有受其執行之特殊必要，否則尚無宣告之
    必要；如其宣告，應以緩刑或易科罰金而調和之等情，３、
    復考慮被告是否應施予刑罰並使之入監獄執行，應依刑罰理
    論及刑事政策而加以考量，斟酌重點在於被告有無執行剝奪
    其自由，並施以監獄之教化，以使其再社會化之必要性；４
    又考量被告之行為並無法益侵害，止於法益危險，為危險犯
    ；惟被告所運輸之第二級毒品數量龐大，若流出市面，戕害
    他人身心甚鉅，其危險性甚高；５、更特別衡量被告並無任
    何犯罪前科，有台灣高等法院被告全國前案紀錄表一份在卷
    可稽，其素行尚可；何況，被告於警詢、偵查及審判中皆能
    坦承犯行，犯罪後之態度尚佳等情，認為量處有期徒刑七年
    ，已足以使其罪刑相當，爰宣告之，以示儆懲，以期被告之
    能知反省。
２、免其刑全部之執行
    刑法第9 條規定：「同一行為雖經外國確定裁判，仍得依本
    法處斷。但在外國已受刑之全部或一部執行者，得免其刑之
    全部或一部之執行。」經查：被告上開犯罪事實，業經日本
    千葉地方法院平成13年8 月3日 之平成12年第2133號刑事判
    決判處有期徒刑8 年併科罰金日幣200 萬元，再經東京高等
    法院平成13年12月18日之平成13年第1974號刑事判決駁回上
    訴而確定，並在日本新潟監獄服刑7 年1 月，至96（平成19
    ）年11月29日才經假釋出獄，有上述判決書、假釋約定書、
    假釋許可書、認定通知書等在卷可佐。因此，被告之同一犯
    罪事實業經外國法院確定裁判，並已受刑之執行，共計執行
    7 年第1 月又5 日，已如前述，本院審酌結果，認被告已執
    行超過有期徒條刑7 年，爰依刑法第九條但書之規定，免其
    刑全部之執行。
３、從刑裁量
    至被告運輸之第二級毒品安非他命共494.48公克，既非由我
    國司法機關所查獲，且未於我國扣案，為免日後執行困難，
    本院裁量不為沒收之諭知，併予敘明。
陸、據上論斷
    應依刑事訴訟法第299 條第1 項前段，毒品危害防制條例第
    4 條第2 項，95年7 月1 日修正施行後刑法第2 條第1 項前
    段、第9 條但書、第11條、95年7 月1 日修正施行前刑法第
    28條，判決如主文。
本案經檢察官乙○○到庭執行職務。
中    華    民    國     98     年    7    月    6    日
                  刑事第二庭審判長法  官  陳  志  祥
                                  法  官  陳  伯  厚
                                  法  官  黃  梅  淑
以上正本證明與原本無異。
如不服本判決，應於收受送達後10日內，向本院提出上訴狀；其
未敘述上訴理由者，並應於提起上訴後10日內，向本院補提理由
書，且須按他造當事人之人數附繕本，切勿逕送上級法院。
中    華    民    國    98    年    7     月    6     日
                                  書記官  王  月  娥
附錄：
毒品危害防制條例第四條：
製造、運輸、販賣第一級毒品者，處死刑或無期徒刑；處無期徒
刑者，得併科新台幣一千萬元以下罰金。
製造、運輸、販賣第二級毒品者，處無期徒刑或七年以上有期徒
刑，得併科新台幣七百萬元以下罰金。
製造、運輸、販賣第三級毒品者，處五年以上有期徒刑，得併科
新台幣五百萬元以下罰金。
製造、運輸、販賣第四級毒品者，處三年以上十年以下有期徒刑
，得併科新台幣三百萬元以下罰金。
製造、運輸、販賣專供製造或施用毒品之器具者，處一年以上七
年以下有期徒刑，得併科新台幣一百萬元以下罰金。
前五項之未遂犯罰之。


司法院資訊處製作；財團法人民間司法改革基金會備份。
